【裁判字號】    95,訴,729
【裁判日期】    970527
【裁判案由】    詐欺等
【裁判全文】
臺灣臺南地方法院刑事判決               95年度訴字第729號
公  訴  人  臺灣臺南地方法院檢察署檢察官
被      告  己○○
指定辯護人  本院公設辯護人  戌○○
被      告  丑○○
                    號
選任辯護人  曾慶雲律師
被      告  卯○○
被      告  戊○○
                    樓
被      告  子○○
被      告  酉○○
選任辯護人  簡承佑律師
            張育誠律師
被      告  庚○○
被      告  丁○○
被      告  丙○○
被      告  未○○
上二人共同  曾慶雲律師
選任辯護人
被      告  辰○○
選任辯護人  蔡敬文律師
被      告  巳○○
被      告  寅○○
被      告  癸○○
被      告  乙○○
被      告  申○○
被      告  壬○○
被      告  辛○○
被      告  午○○
被      告  甲○○
上列被告因詐欺等案件，檢察官提起公訴（94年度偵字第2183、
12954、12962、13779、13982、14206、14207、95年度偵字第55
2、4077、5711、5848、6660、7396號）後，聲請改依協商程序
而為判決，本院判決如下：
    主  文
己○○共同連續犯詐欺取財罪，處有期徒刑壹年，減為有期徒刑
陸月，如易科罰金，以銀元參佰元即新臺幣玖佰元折算壹日。
丑○○、卯○○、丁○○、丙○○、未○○共同連續犯常業詐欺
取財罪，各處有期徒刑壹年，各減為有期徒刑陸月，如易科罰金
，均以銀元參佰元即新臺幣玖佰元折算壹日，均緩刑參年。
戊○○、子○○、庚○○、辰○○共同連續犯常業詐欺取財罪，
各處有期徒刑壹年，各減為有期徒刑陸月，如易科罰金，均以銀
元參佰元即新臺幣玖佰元折算壹日，均緩刑參年。
巳○○、寅○○、癸○○，共同連續犯詐欺取財罪，各處有期徒
刑肆月，各減為有期徒刑貳月，如易科罰金，均以銀元參佰元即
新臺幣玖佰元折算壹日，均緩刑貳年。
酉○○共同連續犯常業詐欺取財罪，處有期徒刑壹年陸月，減為
有期徒刑玖月，緩刑參年。
乙○○、申○○、壬○○、甲○○共同連續犯常業詐欺取財罪，
各處有期徒刑壹年貳月，各減為有期徒刑柒月，均緩刑參年。
辛○○、午○○同連續犯常業詐欺取財罪，各有期徒刑壹年，各
減為有期徒刑陸月，如易科罰金，均以銀元參佰元即新臺幣玖佰
元折算壹日，均緩刑貳年。
    事實及理由
一、犯罪事實及證據：引用起訴書所載（如附件）。
二、本件經檢察官與被告等於審判外達成協商之合意，且被告等
    已認罪，其合意內容為：
  (一)被告己○○共同連續犯刑法第三百三十九條第一項、第二百
    十六條、第二百十五條之罪，願受有期徒刑一年之宣告，並
    應捐款新臺幣十五萬元予財團法人犯罪被害人保護協會臺南
    分會。
  (二)被告丑○○共同連續犯刑法第三百四十條、第二百十六條、
    第二百十五條之罪，願受有期徒刑一年，緩刑三年之宣告，
    並應捐款三十萬元予臺南觀護志工協進會。
  (三)被告卯○○共同連續犯刑法第三百四十條、第二百十六條、
    第二百十五條之罪，願受有期徒刑一年，緩刑三年之宣告，
    並應捐款三十萬元予臺南觀護志工協進會。
  (四)被告丁○○共同連續犯刑法第三百四十條、第二百十六條、
    第二百十五條之罪，願受有期徒刑一年，緩刑三年之宣告，
    並應捐款三十萬元予臺南觀護志工協進會。
  (五)被告丙○○共同連續犯刑法第三百四十條、第二百十六條、
    第二百十五條之罪，願受有期徒刑一年，緩刑三年之宣告，
    並應捐款三十萬元予臺南觀護志工協進會。
  (六)被告未○○共同連續犯刑法第三百四十條、第二百十六條、
    第二百十五條之罪，願受有期徒刑一年，緩刑三年之宣告，
    並應捐款三十萬元予臺南觀護志工協進會。
  (七)被告戊○○共同連續犯刑法第三百四十條、第二百十六條、
    第二百十五條之罪，願受有期徒刑一年，緩刑三年之宣告，
    並應捐款十五萬元予臺南觀護志工協進會。
  (八)被告子○○共同連續犯刑法第三百四十條、第二百十六條、
    第二百十五條之罪，願受有期徒刑一年，緩刑三年之宣告，
    並應捐款十五萬元予臺南觀護志工協進會。
  (九)被告庚○○共同連續犯刑法第三百四十條、第二百十六條、
    第二百十五條之罪，願受有期徒刑一年，緩刑三年之宣告，
    並應捐款十五萬元予臺南觀護志工協進會。
  (十)被告辰○○共同連續犯刑法第三百四十條、第二百十六條、
    第二百十五條之罪，願受有期徒刑一年，緩刑三年之宣告，
    並應捐款十五萬元予臺南觀護志工協進會。
  (十一)被告巳○○共同連續犯刑法第三百三十九條第一項之罪，願
    受有期徒刑四月，如易科罰金，以銀元三百元即新臺幣九百
    元折算一日，緩刑二年之宣告，並應捐款十萬元予臺南觀護
    志工協進會。
  (十二)被告寅○○共同連續犯刑法第三百三十九條第一項之罪，願
    受有期徒刑四月，如易科罰金，以銀元三百元即新臺幣九百
    元折算一日，緩刑二年之宣告。
  (十三)被告癸○○共同連續犯刑法第三百三十九條第一項之罪，願
    受有期徒刑四月，如易科罰金，以銀元三百元即新臺幣九百
    元折算一日，緩刑二年之宣告。
  (十四)被告酉○○共同連續犯刑法第三百四十條、第二百十六條、
    第二百十五條之罪，願受有期徒刑一年六月，緩刑三年之宣
    告，並應捐款六十萬元予財團法人犯罪被害人保護協會臺南
    分會。
  (十五)被告乙○○共同連續犯刑法第三百四十條、第二百十六條、
    第二百十五條之罪，願受有期徒刑一年二月，緩刑三年之宣
    告。
  (十六)被告申○○共同連續犯刑法第三百四十條、第二百十六條、
    第二百十五條之罪，願受有期徒刑一年二月，緩刑三年之宣
    告。
  (十七)被告壬○○共同連續犯刑法第三百四十條、第二百十六條、
    第二百十五條之罪，願受有期徒刑一年二月，緩刑三年之宣
    告。
  (十八)被告甲○○共同連續犯刑法第三百四十條、第二百十六條、
    第二百十五條之罪，願受有期徒刑一年二月，緩刑三年之宣
    告。
  (十九)被告辛○○共同連續犯刑法第三百四十條、第二百十六條、
    第二百十五條之罪，願受有期徒刑一年，緩刑二年之宣告。
  (二十)被告午○○共同連續犯刑法第三百四十條、第二百十六條、
    第二百十五條之罪，願受有期徒刑一年，緩刑二年之宣告。
三、上開協商合意並無刑事訴訟法第四百五十五條之四第一項所
    列情形之一，檢察官聲請改依協商程序而為判決，本院爰不
    經言詞辯論，於協商合意範圍內為協商判決，合予敘明。
四、被告等犯罪均在九十六年四月二十四日以前，且均無中華民
    國九十六年罪犯減刑條例第三條所定不得減刑之情形，均應
    依同條例第二條第一項第三款規定減其刑二分之一。
五、應適用之法條：刑事訴訟法第四百五十五條之四第二項、第
    四百五十五條之八，刑法第二條第一項、修正前第二十八條
    、修正前第五十六條、第二百十六條、第二百十五條、第三
    百三十九條第一項、第三百四十條、修正前第五十五條、修
    正前第四十一條第一項前段、第七十四條第一項第一款，刑
    法施行法第一之一條，修正前罰金罰鍰提高標準條例第二條
    ，中華民國九十六年罪犯減刑條例第二條第一項第三款、第
    七條、第九條。
六、本判決除有刑事訴訟法第四百五十五條之四第一項第一款、
    第二款、第四款、第六款、第七款所定情形之一，或違反同
    條第二項規定者外，不得上訴。
七、如不服本件判決，得自收受判決送達之日起十日內，向本院
    提出上訴書狀，上訴於第二審法院。
中    華    民    國    97    年    5     月    27    日
                刑事第三庭    法  官  包梅真
以上正本證明與原本無異。
                              書記官  李淑秋
中    華    民    國    97    年    5     月    27    日


司法院資訊處製作；財團法人民間司法改革基金會備份。
